# 原材料跌价准备问题

提问人：1091 时间：2011-05-24 21:34:37
企业期末大宗原材料A，其生产的产品有多种，产成品有跌价，有不跌价的，请问该如何计提原材料A的跌价准备？另外，煤也是该企业的大宗原材料，请问是否适用上述计提跌价的方法？（因为煤价一直是上涨趋势的）还是可直接用采购市价测算跌价准备？

回答人：chenyiwei
可考虑按照该企业通常情况下使用该种原材料的产品结构及其生产成本构成进行测算。如果生产和销售周期较短的，也可使用资产负债表日后一段时间内的实际生产状况进行测算。 如果原材料并不是为了直接转售而购入的，而是为了生产而购入的，则不能直接根据原材料本身的市价考虑其可变现净值问题，事实上此时该原材料本身的市价与跌价准备计提是不相关的。